# 货币资金可以反映成负数吗?金额不大

提问人：xiaoling03 时间：2014-02-19 09:46:04
好调我就不来问了,问题是数据早都报上去了,现在要改很麻烦,最好能不改,从审计的角度来说这个金额远低于重要性水平,是不是可以不改

回答人：chenyiwei
重要性水平不仅看金额，还要看性质。如果构成明显的列报瑕疵，虽然涉及金额较小，但还是建议调整。